【裁判字號】    97,消債清,22
【裁判日期】    970630
【裁判案由】    清算
【裁判全文】
臺灣桃園地方法院民事裁定            97年度消債清字第22號
聲  請  人
即債務人    甲○○
代  理  人  沈明欣律師
上列當事人因消費者債務清理事件聲請清算，本院裁定如下：
    主  文
聲請駁回。
聲請費用由聲請人負擔。
    理  由
一、按債務人與金融機構協商成立者，不得聲請更生或清算，但
    因不可歸責於己之事由，致履行顯有重大困難者，不在此限
    ；本條例（消費者債務清理條例）施行前，債務人依金融主
    管機關協調成立之中華民國銀行公會會員辦理消費金融案件
    無擔保債務協商機制與金融機構成立之協商，準用前項之規
    定。消費者債務清理條例第151 條第5 項、第6 項分別定有
    明文。又聲請更生或清算不合程式或不備其他要件者，法院
    應以裁定駁回之，但其情形可以補正者，法院應定期間先命
    補正，消費者債務清理條例第8 條亦有明文規定。又依消費
    者債務清理條例第15條規定，關於更生或清算之程序，除本
    條例（消費者債務清理條例）別有規定外，準用民事訴訟法
    之規定。另關於費用之徵收部分，依消費者債務清理條例第
    6 條規定：「聲請更生或清算，徵收聲請費新台幣一千元。
    郵務送達費及法院人員之差旅費不另徵收。但所需費用超過
    應徵收之聲請費者，其超過部分，依實支數計算徵收。前項
    所需費用及進行更生或清算程序之必要費用，法院得酌定相
    當金額，定期命聲請人預納之，逾期未預納者，除別有規定
    外，法院得駁回更生或清算之聲請。」
二、查本件債務人向本院聲請清算，雖主張其有不能清償債務之
    情事，前已提出債權人清冊，且其無擔保或無優先權之債務
    總額未逾新臺幣（下同）1,200 萬元，復未經法院裁定開始
    清算程序或宣告破產云云。惟查，債務人於本件更生或清算
    聲請前，已於民國95年12月間依金融主管機關協調成立之中
    華民國銀行公會會員辦理消費金融案件無擔保債務協商機制
    與金融機構成立協商，此情業據聲請人在本院於97年05月30
    日訊問時已陳明屬實，有訊問筆錄在卷可稽。債務人復未能
    提出其係因不可歸責於己之事由致履行上開協議內容顯有重
    大困難之證據資料，且查，債務人迄至於97年04月11日止仍
    依協商內容履約中，此亦有財團法人金融聯合徵信中心所製
    之當事人綜合信用報告在卷可佐。又查，債務人三名子女中
    ，長女26歲在工廠上班能與聲請人共同分攤家計，而次女24
    歲已經完成學業亦在書局上班，雖其次女日後尚須繳納就學
    貸款，惟既已能獨力生活，聲請人即無須再承擔其次女生活
    費用或就學費用。又依聲請人於聲請狀第2 頁記載，聲請人
    於債務協商確定時之財產總價值仍尚有1,100,000 元，於協
    商確定時之無擔保部分債務總金額1,459,021 元（註：現僅
    餘120 萬元；詳參本院97年05月30日及97年06月20日訊問筆
    錄）。而查，債務人係出生於52年02月03日，至今僅屬於中
    年層級的年齡，繼續履行上開協議內容應無重大困難，其保
    障自己良好信用仍尚屬可期，應無聲請清算財產以達減少其
    清償債務之必要。綜據上述，本件債務人聲請清算，因違背
    消費者債務清理條例第151 條第5 項之規定，且又屬無從補
    正，依首揭規定意旨，本件債務人清算之聲請，自應予駁回
    之。
三、至債務人於97年06月24日以郵政匯款匯入本院並經本院於97
    年06月27日以規費收入製作收據所預納其可能超過聲請費之
    郵務送達費2,380 元及必要費用3,000 元，合計共5,380 元
    部分，聲請人得於本裁定確定後，具狀聲請退還，附此敘明
    。
四、依消費者債務清理條例第8 條、第15條，民事訴訟法第95條
    、第78條，裁定如主文。
中    華    民    國    97    年    6     月    30    日
                  民事第二庭法  官  呂仲玉
以上為正本係照原本作成。
如不服本裁定，應於裁定送達後10日內，以書狀向本院提出抗告
，並繳納抗告費新臺幣1,000元
中    華    民    國    97    年    6     月    30    日
                            書記官  賴柏仲


司法院資訊處製作；財團法人民間司法改革基金會備份。
